

Infos

- ▶ 35 ans
- ▶ Bousbecque
- ▶ France
- Permis B

Contact

- <u>nicolas@bucaille.net</u>
- 0608907509
- **♀** 1C rue des processions 59166 Bousbecque, France

Présentation

Ayant été chef d'entreprise pendant plus de 10 ans, je suis un autodidacte du web et du ecommerce, un dinosaure diront certains.

Ce que je préfère c'est définir, créer et monter des projets, trouver des solutions à des problèmes, optimiser des process

Je souhaite aujourd'hui continuer dans cette voie, en gestion de projet / AMOA, ce que finalement je fais de mieux.

Nicolas Bucaille Gestion de projet, AMOA et e-commerce

Gestion de projet AMOA Webmarketing

Adaptabilité

Pour en savoir plus, consultez mon CV en ligne : www.doyoubuzz.com/nicolas-bucaille

EXPÉRIENCES

Chef de projet / webmarketer

Websac - Août 2016 à janvier 2018

- Conception et gestion de 2 sites web avec encadrement d'une équipe de 3 personnes : community manager, webdesigner, rédactrice produit
- ▶ Choix et déploiement d'un ERP synchronisé avec les sites
- Gestion des campagnes marketing : SEO, SEA, emailing, affiliation, gestion des flux marketplaces
- Mise en place de process d'optimisations et d'automatisations des tâches

Chef d'entreprise

Buck SAS • Lille • France • Janvier 2009 à juillet 2016 • Freelance

- Création et développement de sites e-commerce
- Gestion de la publicité : SEO, SEA, emailing, affiliation, asile-colis...
- Mise en place et gestion de la logistique et d'un service clients
- Gestion du merchandising

Chef d'entreprise

Hera • Amiens • France • Août 2005 à février 2009 • Freelance

- Mise en place de la stratégie commerciale et développement de la clientèle composée de VPCistes et de e-commerçants
- Développement et mise en place d'un service de suivi de Colissimo
- Gestion du référencement du site, de la publicité, et premiers pas avec Google Adwords

Attaché commercial

Egide - Amiens - France - Janvier 2005 à juillet 2005 - CDI

• Développement de la clientèle pour du routage et du traitement de fichiers postaux (normalisation postale, déduplication d'adresses...)

Attaché commercial

Ades • Amiens • France • Septembre 2003 à décembre 2004 • CDI

- ▶ Recrutement de magasins "vendeurs" et "acheteurs" et qualification de fichiers de professionnels
- ▶ Développement et mise en place d'un CRM simplifié

FORMATIONS

Licence Marketing

Université de Picardie Jules Verne à Amiens • 2003 à 2004

Licence en alternance pour une formation marketing théorique et pratique.

BTS Informatique de gestion

Lycée Sainte Ursule de Caen • 2000 à 2002

BTS option réseau avec suivi des cours de développement en parallèle.

COMPÉTENCES

- Gestion de projets / AMOA ★★★★★
- Conception de site web ★★★★★
- ▶ Ergonomie ★★★★★
- ▶ Rédaction web ★★★★★
- Stratégie Marketing ★★★★★

E-marketing

- ▶ SEO ★★★★★
- ▶ SEA ★★★★★
- ▶ Analytics ★★★★★
- ▶ Emailing ★★★★☆
- ▶ Asile-colis ★★★★☆
- ▶ Facebook Ads ★★☆☆☆
- ▶ Affiliation ★★★☆☆

Technique

- ▶ Développement Web ★★☆☆☆
- Développement .Net ★☆☆☆☆
- ▶ Photoshop ★★☆☆☆

LOISIRS

Sport

▶ Tennis de table : compétition et membre du bureau